【裁判字號】    90,上易,649
【裁判日期】    900411
【裁判案由】    贓物
【裁判全文】
臺灣高等法院臺中分院刑事判決                      九十年度上易字第六四九號
    上  訴  人  臺灣苗栗地方法院檢察署檢察官
    被      告  丙○○
右上訴人因贓物案件，不服台灣苗栗地方法院八十九年度易字第八九二號中華民國八
十九年十一月十四日第一審判決（起訴案號：台灣苗栗地方法院檢察署八十九年度偵
字第九七六號），提起上訴，本院判決如左：
      主  文
原判決撤銷。
丙○○故買贓物，累犯，處有期徒刑伍月。如易科罰金，以參佰元折算壹日。
    事  實
一、丙○○曾因業務過失致死罪，經台灣板橋地方法院判處有期徒刑八月確定，於八
    十六年三月六日因縮短刑期執行完畢。明知綽號「阿順」之黃順騰（經檢察官另
    行簽分偵查中）向其銷售，價值新台幣（以下同）一百六十萬餘元，未懸掛車牌
    號碼之原車號ＭＷ─三九七號營業用曳引車，係贓物（該車係乙○○所有，於八
    十八年十一月一日凌晨六時許，停放於台北縣樹林鎮○○路與東興街口時遭竊）
    ，竟仍於八十八年十一月間某日，在苗栗縣頭份鎮民生里珍珍餐廳附近，以二十
    八萬元之價格加以買受，並將其原有ＱＵ─七三０號車牌拆卸改懸於該故買而來
    之贓車上使用，嗣於八十九年二月十二日上午八時三十分許，駕駛該車行經基隆
    市○○區○○路一號前，為警查獲。
二、案經基隆市警察局第三分局報請臺灣基隆地方法院檢察署呈轉臺灣苗栗地方法院
    檢察署檢察官偵查起訴。
    理  由
一、被告丙○○承認於右揭時、地，向黃順騰以二十八萬元買受上開營業用曳引車，
    並懸掛其所有之ＱＵ─七三０號車牌，但否認有贓物之認識，辯稱伊不知該車為
    贓物云云。惟查：
    （一）車號ＭＷ─三九七號曳引車係乙○○於八十八年十月間，以一百六十八萬
    元購買；於八十八年十一月一日凌晨六時許，在台北縣樹林鎮○○路與東興街口
    失竊乙情，業據被害人乙○○於警訊時指述無訛，並有車輛竊盜資料個別查詢報
    表、贓物認領保管收據各一紙及照片十幀在卷可稽，是上開曳引車自屬贓物無訛
    。
    （二）被告自承與黃順騰並不熟識，向他購買該車時，車上並未懸掛車牌，亦未
    索取行車執照或其他來源證明等語。被告為職業汽車駕駛人，對於購買汽車，須
    檢視行車執照，並辦理過戶，以保權益之常識，當知之甚詳。被告竟未要求出示
    行車執照，辦理過戶，且以二十八萬元之低價買入；並懸掛其所有之車牌，其顯
    有贓物之認識。被告辯稱無贓物認識，無非事後飾卸之詞，不足採信。其犯行，
    可以認定。
二、被告明知上開未懸掛車牌之曳引車為贓物，而予買受，核犯刑法第三百四十九條
    第二項之故買贓物罪。被告丙○○前於八十五年六月十二日，因業務過失致死罪
    ，經台灣板橋地方法院判處有期徒刑八月確定，於八十六年三月六日因縮短刑期
    執行完畢，有台灣高等法院檢察署刑案紀錄簡覆表在卷可按，其受有期徒刑執行
    完畢後，五年以內再犯本件有期徒刑以上之罪，為累犯，應依刑法第四十七條規
    定加重其刑。原審予以論罪科刑固非無見。但本件為贓物之曳引車，其價值多寡
    ，對於犯罪情節之輕重，至有關係。原審未予認定，嫌有瑕疵。檢察官上訴意旨
    ，以被告涉犯竊盜罪，原審認被告係故買贓物，指摘原審判決不當，但並未提出
    任何證據供調查，檢察官之上訴為無理由。檢察官之上訴，雖無理由，但原審判
    決既有上開瑕疵，自應由本院將之撤銷，自為判決。
三、被告以以二十八萬元購買價值一百六十餘萬元之曳引車，情節非輕。爰審酌被告
    犯罪之動機、犯罪手段、所得利益及犯後態度等一切情狀，量處如主文所示之刑
    。刑法第四十一條第一項已修正為犯最重本刑為五年以下有期徒刑以下之刑之罪
    而受六個月以下有期徒刑或拘役之宣告者，得易科罰金。並經總統於九十年一月
    十日公布施行。依刑法第二條第一項前段，行為後法律有變更者，適用裁判時之
    法律。本件應依修正後刑法第四十一條第一項規定，諭知易科罰金之折算標準。
據上論斷，應依刑事訴訟法第三百六十九條第一項前段、第三百六十四條、第二百九
十九條第一項前段，刑法第三百四十九條第二項、第四十七條、第二條第一項前段，
修正後刑法第四十一條第一項，罰金罰鍰提高標準條例第一條前段、第二條，判決如
主文。
本案經檢察官甲○○到庭執行職務。
中      華      民      國    九十    年      四      月      十一      日
                                臺灣高等法院臺中分院刑事第九庭
                                      審判長法  官  陳  筱  珮
                                            法  官  康  應  龍
                                            法  官  趙  春  碧
右正本證明與原本無異。
不得上訴。
                                            書記官  陳  文  琴
中      華      民      國      九十      年      四      月    十三    日
                                                                        Ｄ


司法院資訊處製作；財團法人民間司法改革基金會備份。
